【裁判字號】    96,訴,1072
【裁判日期】    970131
【裁判案由】    強盜等
【裁判全文】
臺灣嘉義地方法院刑事判決              96年度訴字第1072號
公  訴  人  臺灣嘉義地方法院檢察署檢察官
被      告  乙○○
指定辯護人  本院公設辯護人丙○○
上列被告因竊盜案件，經檢察官提起公訴（96年度偵字第6536號
），被告於準備程序中就被訴事實為有罪之陳述，經本院裁定改
依簡式程序審理，判決如下：
    主  文
乙○○踰越安全設備於夜間侵入住宅竊盜，累犯，處有期徒刑拾
壹月。
    事  實
一、乙○○前因連續施用第二級毒品，經本院以94年度嘉簡字第
    600號判決判處有期徒刑3 月，民國94年10月6日縮短刑期執
    行完畢。詎仍不知悔改，竟意圖為自己不法之所有，於96年
    8 月5日4時30分許，由窗戶攀爬進入甲○○○○○○ ○○○○○○ ○○○○○
    位於嘉義市○區○○街121號4樓之住處，徒手竊取甲○○○○○○
    ○○○○○○ ○○○○○所管領如附表所示之物得手。嗣於同日5 時45
    分許為甲○○○○○○ ○○○○○○ ○○○○○發現，經警據報前往處理，當
    場扣得附表所示贓物，始查悉上情。
二、案經嘉義市警察局第一分局報請臺灣嘉義地方法院檢察署檢
    察官偵查起訴。
    理  由
一、本件被告所涉犯者為刑法第321 條第1 項第1 、2 款，非死
    刑、無期徒刑、最輕本刑為3 年以上有期徒刑之罪或高等法
    院管轄第一審案件。本院行準備程序時，被告就被訴事實為
    有罪之陳述，經告知簡式審判程序之旨，並聽取檢察官、被
    告及辯護人之意見後，本院爰依刑事訴訟法第273 條之1 第
    1 項裁定進行簡式審判程序。故本件簡式審判程序之證據調
    查，依刑事訴訟法第273 條之2 規定，不受同法第159 條第
    1 項、第161 條之2 、第161 條之3 、第163 條之1 以及第
    164 條至第170 條規定之限制，合先敘明。
二、訊據被告乙○○對於上揭犯罪事實，於警詢、偵查及本院審
    理中均坦承不諱（見警卷第1 至5 頁、偵卷第28至29頁、本
    院卷第26至27頁），並經被害人甲○○○○○○ ○○○○○○ ○○○○○於警
    詢中證述綦詳（見警卷第6 至10頁），且有搜索扣押筆錄、
    扣押物品目錄表、贓物認領保管單，以及現場照片6 張（見
    警卷第13至16頁、第24至27頁）附卷可憑，足認被告之自白
    與事實相符，本件事證明確，其犯行堪以認定。
三、論罪科刑：
(一)按刑法第321 條第1 項第2 款規定將「門扇」、「牆垣」、
    「其他安全設備」並列，則所謂「門扇」應專指門戶而言，
    係分隔住宅或建築物內外之出入口大門，而所謂「其他安全
    設備」，指門扇、牆垣以外，依社會通常觀念足認為防盜之
    一切設備者，即屬相當，窗戶、建築物之屋頂、內部諸門，
    具有防閑之效用，依社會通常之觀念，屬於維護安全之防盜
    設備，自屬該條文規定之安全設備。被告係於96年8 月5 日
    4時30分之日出前，由窗戶攀爬進入甲○○○○○○ ○○○○○○ ○○○○○
    上揭住處行竊，有嘉義地區中華民國96年日出日沒時刻表附
    卷可佐（見本院卷第44頁），其所為係屬踰越安全設備而於
    夜間侵入住宅竊盜；再按刑法第321 條第1 項所列各款為竊
    盜之加重條件，如犯竊盜罪兼具數款加重情形時，因竊盜行
    為祇有一個，仍祇成立一罪（最高法院69年台上字第3945號
    判例參照）；又毀越門扇而入室行竊，其越入行為即屬侵入
    住宅，已結合於所犯加重竊盜之罪質中，無更行構成侵入住
    宅罪之理（最高法院27年上字第1887號判例參照）。是核被
    告所為，係犯刑法第321 條第1 項第1 款、第2 款之踰越安
    全設備於夜間侵入住宅竊盜罪。又被告有如犯罪事實一所載
    之前案紀錄，有其臺灣高等法院被告前案紀錄表在卷可稽，
    其於受徒刑之執行完畢後，5 年以內故意再犯本件有期徒刑
    以上之罪，應依刑法第47條第1 項之規定論以累犯，並加重
    其刑。另起訴意旨原係認被告涉犯刑法第329 條之準強盜罪
    ，嗣經公訴人於本院審理中變更起訴法條為刑法第321 條第
    1 項第1 款、第2 款之加重竊盜罪，以及同法第277 條第1
    項之傷害罪（傷害部分業據甲○○○○○○ ○○○○○○ ○○○○○撤回告訴
    ，由本院另為諭知公訴不受理之判決），附此敘明。
(二)爰依被告之供述（見本院卷第59頁）及其臺灣高等法院被告
    前案紀錄表，審酌：被告高職肄業之智識程度，有毒品、竊
    盜等前案紀錄，素行非佳，正值壯年，竟不思以己力賺取錢
    財，僅因缺錢花用即行竊，踰越窗戶於夜間侵入住宅徒手行
    竊，所生危害非輕，惟其犯後坦承犯行，且於本院審理中與
    被害人甲○○○○○○ ○○○○○○ ○○○○○調解成立，賠償被害人所受損
    失，已見悔意，並經被害人當庭表示願原諒被告加重竊盜之
    行為，請求法院對其從輕量刑（見本院卷第37頁），附表所
    示物品均已發還被害人等一切情狀，量處如主文所示之刑。
    又扣案木製球棒1 支，與本件被告被訴加重竊盜之犯行無涉
    ，尚不得宣告沒收，附此敘明。
據上論斷，應依刑事訴訟法第273 條之1 第1 項、第299 條第1
項前段，刑法第321 條第1 項第1 款、第2 款、第47條第1 項，
判決如主文。
本案經檢察官江金星到庭執行職務。
中    華    民    國    97    年    1    月    31     日
                  刑事第三庭  法  官  陳 蒨 儀
上列正本證明與原本無異。
如不服本判決，應於判決送達後十日內向本院提出上訴狀，上訴
書狀依法應敘述具體理由，如未敘述具體理由者，應於上訴期間
屆滿後二十日內補提理由書於本院（均應附繕本）。告訴人或被
害人如對於本判決不服者，應具備理由請求檢察官上訴，其上訴
期間之計算係以檢察官收受判決正本之日期為準。
中    華    民    國    97    年    1     月    31    日
                              書記官  楊 國 色
附錄本判決論罪法條：
刑法第321 條第1 、2 款
犯竊盜罪而有左列情形之一者，處6 月以上、5 年以下有犯竊盜
罪而有左列情形之一者，處6 月以上、5 年以下有期徒刑：
一  於夜間侵入住宅或有人居住之建築物、船艦或隱匿其內而犯
    之者。
二  毀越門扇、牆垣或其他安全設備而犯之者。
附表
┌──┬───────────────┬──────────┐
│編號│  物   品   名    稱          │      數   量       │
├──┼───────────────┼──────────┤
│ 1  │  新臺幣（下同）              │       367元        │
├──┼───────────────┼──────────┤
│ 2  │  NOKIA及SONY ERICSSON廠牌手機│       共2支        │
├──┼───────────────┼──────────┤
│ 3  │  金戒指                      │       1只          │
├──┼───────────────┼──────────┤
│ 4  │  珍珠項鍊                    │       2條          │
├──┼───────────────┼──────────┤
│ 5  │  純銀胸針                    │       1只          │
├──┼───────────────┼──────────┤
│ 6  │  計算機                      │       1台          │
├──┼───────────────┼──────────┤
│ 7  │  郵政存簿儲金簿              │       2本          │
├──┼───────────────┼──────────┤
│ 8  │  中央信託局存簿              │       1本          │
├──┼───────────────┼──────────┤
│ 9  │  中央信託局提款卡            │       1枚          │
├──┼───────────────┼──────────┤
│ 10 │  第一商業銀行存簿            │       1本          │
├──┼───────────────┼──────────┤
│ 11 │  第一商銀銀行提款卡          │       1枚          │
├──┼───────────────┼──────────┤
│ 12 │  郵政儲金金融卡              │       7枚          │
├──┼───────────────┼──────────┤
│ 13 │  華南商業銀行提款卡          │       6枚          │
├──┼───────────────┼──────────┤
│ 14 │  彰化商業銀行提款卡          │       3枚          │
├──┼───────────────┼──────────┤
│ 15 │  臺灣企業銀行提款卡          │       2枚          │
├──┼───────────────┼──────────┤
│ 16 │  玉山銀行提款卡              │       1枚          │
├──┼───────────────┼──────────┤
│ 17 │  聯邦商業銀行提款卡          │       1枚          │
├──┼───────────────┼──────────┤
│ 18 │  台新銀行現金卡              │       1枚          │
├──┼───────────────┼──────────┤
│ 19 │  土地銀行現金卡              │       1枚          │
├──┼───────────────┼──────────┤
│ 20 │  中信銀行現金卡              │       1枚          │
└──┴───────────────┴──────────┘


司法院資訊處製作；財團法人民間司法改革基金會備份。
